臺灣桃園地方法院刑事判決　　　　　　　　　　　　　九十三年度易字第八一六號
　　公　訴　人　台灣桃園地方法院檢察署檢察官
　　被　　　告　甲○○　男　二.
右列被告因竊盜案件，經檢察官提起公訴（九十三年度偵字第九四八九號），被告於
本院準備程序進行中，就被訴之事實為有罪之陳述，經本院告知簡式審判程序意旨，
並聽取公訴人及被告之意見後，本院合議庭裁定依簡式審判程序審理，本院判決如左
：
    主  文
甲○○攜帶兇器竊盜，處有期徒刑柒月，扣案之螺絲起子及鑰匙各壹支均沒收。
    事  實
一、甲○○前因煙毒等案件，經本院八十五年度訴字第八三八號判處應執行有期徒刑
    二年五月確定，嗣又因煙毒及槍砲等案件，再經本院八十五年度訴字第一三八五
    號、八十五年度易字第五六八二號分別判處有期徒刑三年二月、二月確定，並經
    本院八十六年度聲字第一三○五號裁定應執行有期徒刑三年三月確定，前開各案
    再經本院八十六年度聲字第一八二一號裁定應執行有期徒刑五年五月確定；惟甲
    ○○嗣又因槍砲等案件，經本院八十六年度易字第一四九七號判處應執行有期徒
    刑二年一月確定，上開各案經合併執行，並合併計算最低應執行之期間，刑期自
    民國八十六年三月二十九日起算，於八十九年七月七日假釋出獄，迄九十三年六
    月八日縮刑假釋期滿（不構成累犯）。詎其仍不知警惕，復意圖為自己不法之所
    有，並基於竊盜及毀損之犯意，於九十三年五月二十六日凌晨三時許，攜帶其所
    有客觀上足對人之生命、身體、安全構成威脅，具有危險性之兇器螺絲起子一支
    ，至桃園縣平鎮市○○路○段五百四十二號前，持前開螺絲起子撬開乙○○所有
    之車號ＫＪ─五五五五號自小客車之門鎖而竊取之，致該門鎖損壞而不堪使用，
    足生損害於乙○○，甲○○竊得前開自小客車後（包括汽車音響一台），即將該
    車車牌棄置，改懸掛向不知情之友人歐維新借得之ＦＩ─一九一一號車牌使用，
    嗣於九十三年六月八日凌晨一時許，在桃園縣龍潭鄉○○路與武漢路口，經警查
    獲，並扣得甲○○所有供本件竊盜所用之螺絲起子及鑰匙各一支。
二、案經乙○○訴由桃園縣警察局平鎮分局報請臺灣桃園地方法院檢察署檢察官偵查
    起訴。
    理  由
一、右揭加重竊盜及毀損之犯罪事實，業據被告甲○○於偵查及本院審理時坦承不諱
    （見偵卷第四○、四一頁、本院卷第二一、二二頁），核與告訴人乙○○、證人
    歐維新於警詢及本院審理時陳述之情節相符（見偵卷第二一至二四頁、本院卷第
    二六頁），並有贓物領據一紙、車籍資料二份在卷可稽（見偵卷第二六至二八頁
    ），復有扣案之螺絲起子及鑰匙各一支在卷可佐，另告訴人乙○○所有前開自小
    客車之車門鎖因而受損致不堪使用一節，除經告訴人乙○○陳述綦詳外（本院卷
    第二六頁），並有修繕估價單一紙附卷可憑（本院卷第三○頁），足認被告前開
    自白與事實相符，堪以採信。是本件事證明確，被告所為之犯行，洵堪認定。
二、按所謂兇器，其種類並無限制，凡客觀上足對人之生命、身體、安全構成威脅，
    具有危險性之兇器均屬之，且祇須行竊時攜帶此種具有危險性之兇器為已足，並
    不以攜帶之初有行兇之意圖為必要，最高法院七十九年台上字第五二五三號判例
    意旨參照。查被告行竊時所攜帶之螺絲起子一支，屬金屬製品，質地堅硬而型尖
    ，業經本院當庭勘驗屬實（本院卷第二二頁），客觀上足以危害他人生命、身體
    之安全，自屬兇器無疑，被告攜帶上開螺絲起子撬開告訴人所有前開自小客車之
    門鎖行竊，致該門鎖損壞而不堪使用，足生損害於告訴人。核其所為，係犯刑法
    第三百二十一條第一項第三款之攜帶兇器竊盜及同法第三百五十四條之毀損罪。
    被告所犯前述二罪，有方法結果之牽連關係，應依刑法第五十五條之規定，從一
    重之攜帶兇器竊盜罪處斷。又起訴書雖未論及前揭被告所犯之毀損罪，惟該部分
    之犯罪事實，除經告訴人乙○○於警詢時陳明提出告訴在案（見偵卷第二四頁）
    ，並經公訴檢察官到庭陳述擴張犯罪事實及於前述毀損犯行（見本院卷第二一頁
    ），此外，該部分之事實復與前揭竊盜之有罪部分，有牽連犯之裁判上一罪關係
    ，本院自應予以審理。爰審酌被告有事實欄所載之前科，此有臺灣高等法院被告
    全國前案紀錄表及臺灣桃園地方法院檢察署刑案資料查註紀綠表在卷可稽，足認
    其素行不良，惟念其犯後坦承犯行之態度，並參酌被告所竊得之自小客車已發還
    予告訴人等一切情狀，量處如主文所示之刑，以示懲戒。扣案之螺絲起子及鑰匙
    各一支，均為被告所有，且係供本件竊盜所用之物，爰依刑法第三十八條第一項
    第二款諭知沒收，併此敘明。
據上論斷，應依刑事訴訟法第二百七十三條之一第一項、第二百九十九條第一項前段
，刑法第三百二十一條第一項第三款、第三百五十四條、第五十五條、第三十八條第
一項第二款，罰金罰鍰提高標準條例第一條前段，判決如主文。
本案經檢察官林秀敏到庭執行職務。
中　　　華　　　民　　　國　　九十三　　年　　　八　　　月　　  三十　　日
                                臺灣桃園地方法院刑事第八庭
                                    法  官    吳  為  平
右正本證明與原本無異。
如不服本判決，應於判決送達後十日內向本院提出上訴狀 (應附繕本)，上訴於臺灣
高等法院。
                                    書記官    簡  慧  瑛
中　　　華　　　民　　　國　　九十三　　年　　　八　　　月　　三十一　　日
附錄論罪科刑法條：
刑法第三百二十一條：
犯竊盜罪而有左列情形之一者，處六月以上、五年以下有期徒刑：
一、於夜間侵入住宅或有人居住之建築物、船艦或隱匿其內而犯之者。
二、毀越門扇、牆垣或其他安全設備而犯之者。
三、攜帶兇器而犯之者。
四、結夥三人以上而犯之者。
五、乘火災、水災或其他災害之際而犯之者。
六、在車站或埠頭而犯之者。
前項之未遂犯罰之。
